臺灣新竹地方法院刑事判決　　　　　　　 94年度易緝字第47號
公　訴　人　臺灣新竹地方法院檢察署檢察官
被　　　告　甲○○
上列被告因違反毒品危害防制條例案件，經檢察官提起公訴（94
年度毒偵字第927號），本院依簡式審判程序判決如下：
    主  文
甲○○施用第二級毒品，累犯，處有期徒刑捌月。
    事  實
一本件犯罪事實：甲○○前於民國87年間，因施用第二級毒品安
  非他命案件，經本院以87年度毒聲字第372號裁定送觀察、勒
  戒結果，認無繼續施用毒品傾向，經臺灣新竹地方法院檢察署
  檢察官以87年度偵字第4504號、第5186號為不起訴處分確定；
  又因施用第二級毒品安非他命案件，經本院以87年度毒聲更字
  第3號裁定送觀察、勒戒後，仍認無繼續施用毒品傾向，經臺
  灣新竹地方法院檢察署檢察官以87年度偵字第3788號為不起訴
  處分確定；再因施用第二級毒品安非他命案件，經本院以89年
  度毒聲字第51號裁定送觀察、勒戒後，認有繼續施用毒品傾向
  ，再經本院以89年度毒聲字第860號裁定令入戒治處所施以強
  制戒治，嗣於89年9月28日由本院以89年度毒聲字第2371號裁
  定停止戒治，所餘期間付保護管束，並於90年3月17日強制戒
  治期滿執行完畢，所涉刑責部分經本院以89年度易字第532號
  判處有期徒刑7月確定，於91年10月7日執行完畢；復於90 年
  間因施用第二級毒品安非他命案件，經本院以90年度毒聲字第
  1442號裁定令入戒治處所施以強制戒治，嗣於91年6月18日由
  本院以91年度毒聲字第640號裁定停止戒治，所餘期間付保護
  管束，於91年10月31日強制戒治期滿執行完畢，所涉刑責部分
  經本院以90度易字第817號判處有期徒刑8月確定，甫於92年10
  月15日執行完畢。詎甲○○仍不知悛悔，於94年1月30日中午
  某時，在新竹縣竹東鎮○○路11巷8弄1號住處，以將第二級毒
  品安非他命置放於錫箔紙上點火燒烤後吸食所產生煙霧之方式
  ，施用第二級毒品安非他命1次。嗣為警於94年1月31日16時許
  ，持本院所核發之94年度聲搜字第92號搜索票在上址查獲。
二案經新竹市警察局第三分局報請臺灣新竹地方法院檢察署檢察
  官偵查起訴。
    理  由
一本件被告甲○○所犯毒品危害防制條例第10條第2項之施用第2
  級毒品罪，並非死刑、無期徒刑、最輕本刑為3年以上有期徒
  刑之罪，或高等法院管轄第一審之案件，被告於本院準備程序
  進行中，就被訴事實為有罪之陳述，經本院合議庭認合於修正
  後刑事訴訟法第273條之1之規定，裁定進行簡式審判程序，合
  先敘明。
二認定犯罪事實所憑之證據及認定之理由：
(一)被告對於上開事實於本院審理中坦承不諱。
(二)被告經查獲後所採驗之尿液檢體，經送由台灣檢驗科技股份有
  限公司檢驗（檢體編號：C-029），確實檢出毒品安非他命陽
  性反應，有該公司94年3月2日出具之編號CH／2005／20557 號
  濫用藥物尿液檢驗報告及尿液送檢人真實姓名代號對照表暨送
  檢登記簿各1份附卷為憑（見本院94年度他字第197號卷第25
  至26頁）。
(三)被告有如事實欄所示之觀察、勒戒與強制戒治執行紀錄，亦有
  本院89年度易字第532號、90年度易字第817號刑事判決、87年
  度毒聲更字第3號、89年度毒聲字第51號、89年度毒聲字第860
  號、90年度毒聲字第1442號、91年度毒聲字第640號、臺灣高
  等法院被告前案紀錄表、臺灣新竹地方法院檢察署刑案資料查
  註紀錄表及法務部全國檢察官線上查詢刑案人犯在監所最新資
  料報表各乙份在卷可考。從而，被告於強制戒治執行完畢釋放
  後5年內，再犯本件施用第二級毒品安非他命犯行洵堪認定，
  應依法論科。
三論罪與科刑：
  按安非他命為毒品危害防制條例第2條第2項第2款規定之第二
  級毒品。核被告所為係分別犯毒品危害防制條例第10條第2項
  之施用第二級毒品罪。其持有第二級毒品安非他命後分別進而
  施用，其持有第二級毒品安非他命之低度行為，應分別為施用
  之高度行為所吸收，爰不另論其持有第二級毒品罪。又被告前
  於90年間，因違反毒品危害防制條例案件，經本院以90度易字
  第817號判處有期徒刑8月確定，並於92年10月15日執行完畢，
  有臺灣高等法院被告前案紀錄表1紙附卷可據，其於上開有期
  徒刑執行完畢後5年內，再犯本件有期徒刑以上之罪，為累犯
  ，應依刑法第47條規定加重其刑。爰審酌被告前有多次施用毒
  品紀錄，且經勒戒、強制戒治後，猶不知自制，仍犯本件施用
  第二級毒品罪，足見其缺乏拒用毒品之決心，又安非他命及海
  洛因等毒品，危害施用者之神經中樞，使施用者產生幻聽及幻
  想之症狀，對施用者之健康產生不良之影響，同時因幻聽及幻
  想結果亦可能使施用者對周遭之人施暴，對公共秩序產生危害
  ，惟施用毒品所生危害以自戕健康為主，且被告業已坦然承認
  犯行等一切情狀，量處如主文所示之刑。
四適用之法律：
  據上論斷，應依刑事訴訟法第273條之1第1項、第299條第1項
  前段，毒品危害防制條例第10條第2項，刑法第11條、第47條
  ，判決如主文。
本案經檢察官邱巧寧到庭執行職務。
中　　華　　民　　國　　94　　年　　10　　月　　28　　日
                  刑事第二庭  法  官   鄭子俊
以上正本證明與原本無異。
如不服本判決，應於判決送達後10日內向本院提出上訴狀 (應附
繕本)， 上訴於臺灣高等法院。
中　　華　　民　　國　　94　　年　　10　　月　　28　　日
                              書記官   沈藝珠
附錄本案論罪科刑法條全文：
毒品危害防制條例第10條
施用第一級毒品者，處六月以上五年以下有期徒刑。
施用第二級毒品者，處三年以下有期徒刑。
